臺灣臺南地方法院刑事判決
110年度交訴字第147號
公  訴  人  臺灣臺南地方檢察署檢察官
被      告  謝秉桓


選任辯護人  王朝揚律師
上列被告因過失致死案件，經檢察官提起公訴（110年度偵字第8
172號），嗣被告於本院行準備程序時就被訴事實為有罪之陳述
後，經本院合議庭裁定由受命法官獨任進行簡式審判程序，本院
判決如下：
    主  文
謝秉桓犯過失致人於死罪，處有期徒刑陸月，如易科罰金，以新
臺幣壹仟元折算壹日。緩刑貳年，緩刑期間付保護管束，並應於
本判決確定之日起壹年內，接受法治教育課程貳場次。
    事實及理由
一、犯罪事實：謝秉桓於民國110年2月26日上午8時1分許，駕駛
    車牌號碼00-0000號自用小貨車，沿臺南市七股區台17線公
    路由北向南行駛，途經臺南市七股區台17線公路與南30線公
    路路口欲右轉時，原應注意轉彎車須讓直行車先行，而依當
    時天候晴、日間自然光線、柏油路面乾燥無缺陷且無障礙物
    、視距良好等情，又無不能注意之情事，竟疏未注意車前狀
    況，撞擊同向右側騎乘車牌號碼000-0000號重型機車之吳爵
    安致其倒地。吳爵安嗣經送奇美醫療財團法人佳里奇美醫院
    （下稱佳里奇美醫院）急救，因機車與自小貨車車禍致胸腹
    部撞挫傷併雙肋骨折進而引起氣血胸，於同日上午8時56分
    不治死亡。案經臺灣臺南地方檢察署檢察官相驗後自動檢舉
    並由吳爵安之父吳清貴告訴臺灣臺南地方檢察署檢察官偵查
    起訴。
二、本件被告謝秉桓所犯係死刑、無期徒刑、最輕本刑為3年以
    上有期徒刑以外之罪，其於準備程序中就被訴事實為有罪之
    陳述，經法官告知簡式審判程序之旨，並聽取公訴人、被告
    及辯護人之意見後，認宜為簡式審判程序，依刑事訴訟法第
    273條之1第1項規定，裁定進行簡式審判程序加以審理，則
    依據刑事訴訟法第273條之2、同法第159條第2項之規定，不
    適用傳聞法則有關限制證據能力之相關規定；並得依同法第
    310條之2之準用同法第454條之規定製作略式判決書（僅記
    載「證據名稱」），合先敘明。。
三、上揭犯罪事實，有下列證據可資佐證：
　㈠被告於警詢、偵訊及本院準備程序中之自白。
　㈡卷附佳里奇美醫院診斷證明書影本、道路交通事故調查報告
    表㈠㈡、道路交通事故現場圖各1份、照片13張、臺南地檢署
    相驗屍體證明書與檢驗報告書各1份及照片40張、告訴人提
    出之照片9張、臺南市車輛行車事故鑑定會110年8月6日南市
    交鑑字第1100962368號函暨南鑑0000000案鑑定意見書、臺
    南市政府警察局佳里分局交通分隊道路交通事故肇事人自首
    情形紀錄表各1份。
四、核被告所為，係犯刑法第276條之過失致死罪。又被告於肇
    事後，停留於現場待員警到場處理，並於員警發覺其有本件
    過失致死犯行前，即當場承認為肇事人等情，有臺南市政府
    警察局佳里分局交通分隊道路交通事故肇事人自首情形紀錄
    表1份在卷可憑，爰依刑法第62條前段之規定，減輕其刑。
    爰審酌被告駕駛自小貨車，本應小心謹慎以維護自身及他人
    之生命身體安全，竟疏未注意轉彎車應禮讓直行車先行，即
    貿然右轉，因而撞擊同向行駛的被害人，致被害人倒地受傷
    並因而死亡，使被害人父母承受白髮人送黑髮人之痛苦，其
    他家屬亦同承受心理上極大苦痛，所為確有不該。惟念被告
    犯後坦承犯行，態度尚可；兼衡其駕駛自小貨車，轉彎車未
    讓直行車先行之過失，於本件事故中為肇事主因，被害人未
    注意車前狀況，為肇事次因之過失情節與責任比例（此有鑑
    定意見書1份在卷可佐，見偵卷第14頁），併考量被告業與
    告訴人即被害人家屬達成和解，並賠償渠等所受之損害，此
    有本院和解筆錄在卷可佐，兼衡其於本院審理中自陳大學就
    學中之智識程度，未婚、在學學生，與家人同住之家庭生活
    經濟狀況等一切情狀，量處如主文所示之刑，並諭知如易科
    罰金之折算標準。
五、又被告前無任何犯罪前科紀錄，有其臺灣高等法院被告前案
    紀錄表1份在卷可稽。本院審酌被告過去素行皆良好，其本
    件過失致被害人於死之犯行，應係一時失慮，致罹刑章，而
    其犯後已能悔改知錯、坦認犯行，亦業與被害人家屬達成和
    解、並取得渠等之原諒，此有前開和解筆錄在卷可參，堪認
    被告歷經此次偵、審程序，當能知所警惕，信無再犯之虞，
    準此，本院認前開對被告宣告之刑，應以暫不執行為適當，
    爰併依刑法第74條第1項第1款規定，宣告緩刑2年，以啟自
    新。惟因被告有如上述未注意遵守相關道路交通法規之過失
    ，為促使被告培養正確之法律觀念，使其於緩刑期內能深知
    警惕，爰併依刑法第74條第2項第8款之規定，命被告接受法
    治教育課程2場次，並依刑法第93條第1項第2款規定，於緩
    刑期間付保護管束，俾能予以適當督促，以期符合緩刑之目
    的。另被告受緩刑之宣告，如違反本件依刑法第74條第2項
    第8款所定負擔，情節重大，足認原宣告之緩刑難收其預期
    效果，而有執行刑罰之必要者，依刑法第75條之1第1項第4
    款規定，得撤銷其宣告，附此敘明。　　
據上論斷，應依刑事訴訟法第273條之1第1項、第299條第1項前
段、第310條之2，刑法第276條、第62條前段、第41條第1項前段
、第74條第1項第1款、第2項第8款、第93條第1項第2款，判決如
主文。
本案經檢察官許華偉提起公訴，檢察官李佳潔到庭執行職務。
中　　華　　民　　國　　110 　年　　12 　　月　　9　　日
                  刑事第六庭　法　官　鄭銘仁
以上正本證明與原本無異。
如不服本判決應於收受本判決後20日內向本院提出上訴書狀，並
應敘述具體理由。其未敘述上訴理由者，應於上訴期間屆滿後20
日內向本院補提理由書狀（均須按他造當事人之人數附繕本）「
切勿逕送上級法院」。 
　　　　　　　　　　　　　　　書記官  陳姝妤
中　　華　　民　　國　　110 　年　　12　　月　　10　　日
附錄本案論罪科刑法條：
中華民國刑法第276條
因過失致人於死者，處5年以下有期徒刑、拘役或50萬元以下罰
金。